臺灣高等法院交通事件裁定　　　　　　 94年度交抗字第278號
抗　告　人
即受處分人　甲○○
上列抗告人因違反道路交通管理處罰條例案件，不服臺灣宜蘭地
方法院交通法庭，中華民國94年3 月21日所為駁回其聲明異議之
裁定（94年度交聲字第43號），提起抗告，本院裁定如下：
    主  文
抗告駁回。
    理  由
一、抗告意旨略以：抗告人甲○○於民國（下同）九十三年九月
    九日騎乘車牌號碼QC7—895號輕型機車行經臺北市○○路經
    警攔檢時，僅是未帶駕照及行照，並無違規紅燈左轉，為了
    趕著上班而將
    告發違規紅燈左轉，抗告人不服聲明異議，原審未詳加調查
    ，竟裁定駁回抗告人聲明異議，實有未當，為此依法提起抗
    告，請求撤銷原裁定云云。
二、按書面之行政處分，應送達相對人；而送達，於應受送達人
    之住居所、事務所或營業所為之；至於應送達處所不獲會晤
    應受送達人時，得將文書付與有辨別事理能力之同居人、受
    僱人或應送達處所之接收郵件人員，行政程序法第一百條第
    一項、第七十二條第一項前段及第七十三條第一項分別定有
    明文。次按，受處分人不服第八條主管機關所為之處罰，得
    於接到裁決書之翌日起二十日內，向管轄地方法院聲明異議
    ；而聲明異議，應以司法狀紙，敘述異議之理由，提出於原
    處分機關為之。原處分機關應於接受異議書狀後5 日內，將
    該案卷宗及有關證物，送交該管地方法院或其分院交通法庭
    ，道路交通管理處罰條例第八十七條第一項及道路交通案件
    處理辦法第十三條亦分別定有明文。
三、查抗告人甲○○於九十三年九月九日十時三十分，駕駛車牌
    號碼QC7—895號輕型機車行經臺北市市○○道與東寧路口時
    ，違規紅燈左轉而經警攔檢等情，有臺北市政府警察局舉發
    違反道路交通管理事件通知書（北市警交大字第 ACV228652
    號）影本乙份在卷可稽，而依該通知單「收受通知聯者簽章
    處」欄，記載：「當事人不接受員警告發，亦不承認違規事
    實，趁員警告發時騎汽車離去，拒簽收」等語，嗣交通部公
    路總局台北區監理所宜蘭監理站於九十四年一月十三日以宜
    監字第裁43-ACV228652號裁決書就抗告人上揭違規行為予以
    裁罰，並於同年月十四日將該裁決書送達抗告人位於宜蘭縣
    冬山鄉○○路○段七四號住處，且由抗告人有辨別事理能力
    之同居人（即其妹妹）代為收受等事實，有上開裁決書、掛
    號郵件收件回執各乙紙在卷可稽，此亦據抗告人於原審法院
    調查時供認無訛（見原審卷第十三頁），則該裁決書既已於
    九十四年一月十四日合法送達予抗告人收受，本件異議期間
    於九十四年二月三日即已屆滿，抗告人竟迄至九十四年二月
    十八日始向原處分機關提出異議，有原處分機關蓋於抗告人
    所提出異議狀上之收文戳章可稽，足見本件抗告人聲明異議
    已逾異議期間，其異議自非屬合法，原審因而以抗告人逾越
    異議期間聲明本件異議非屬合法，而裁定駁回其聲明異議，
    經核並無不合，抗告人執上揭抗告意旨指摘原裁定不當，尚
    難認有理由，應予駁回。
據上論結，應依道路交通案件處理辦法第二十六條，刑事訴訟法
第四百十二條，裁定如主文。
中　　華　　民　　國　　94　　年　　4 　　月　　25　　日
                  臺灣高等法院交通法庭
                  　　　　審判長法　官　吳　敦
　　　　　　　　　　　　　　　　法  官  沈宜生
　　　　　　　　　　　　　　　　法  官  張傳栗
以上正本證明與原本無異。
不得再抗告。
　　　　　　　　　　　　　　　　書記官　秦慧榮
中　　華　　民　　國　　94　　年　　4 　　月　　26　　日
